# IAS 23和IFRS 15对于预收款的利息处理

提问人：jadeycai 时间：2018-04-25 02:13:09
IAS 23.18 资产支出仅包括为购建或者生产符合资本化条件的资产而以支付现金、转移非现金资产或者承担带息债务形式发生的支出。支出需扣除收到的预收款项和收到的与资产相关的政府补贴。在一定期间内，符合资本化条件资产账面价值的平均值，包括之前已经资本化的利息，通常可作为资产支出的合理近似。
IFRS 15规定了对于包含重大融资成分的预收款，需要确认融资费用，类似视同从客户处融入借款处理。
对于房地产企业，通常在房屋尚未完成建造时候已经开始预售，收到的预收款甚至可以超过全部的房屋成本，那么对于资本化利息，要如何计算呢？IFRS 15确认的融资费用，是否可以资本化呢？

回答人：chenyiwei
IFRS 15确认的与预收款相关的融资费用，如果能够证明该笔预收款确实用于该房地产开发项目的建造支出，则在明确其对应关系的前提下，可将竣工前发生的这部分预收账款利息支出按照一般借款费用资本化的原则予以资本化处理。

回答人：chenyiwei
补充：在财政部于 4 月 24 日举行的新收入准则现场办公会上，对此问题的讨论如下：
房地产企业的预收售房款是否考虑重大融资成分？ 实务中做法不同，各有理由。 赞成方：从客观来说，房地产企业预收的售房款是起到了融资的作用的，企业也有融资的意图。 反对方：虽然客观上起到房地产企业融资的作用，但实务中存在以下问题：（ 1 ）预收房款属于房地产企业的行业惯例，并非基于个别企业的融资诉求；（ 2 ）我国的房地产行业现状下，有时候期房销售的价格反而比现房销售的价格高；（ 3 ）如果考虑预收款的融资成分，则还要考虑融资费用资本化的问题；（ 4 ）目前税务要求按照预收款金额纳税，如果考虑预收款的融资成分，则会计上确认收入的金额要高于预收金额，导致税务很可能按照收入金额要求纳税。 目前尚没有定论。

提问人：jadeycai 时间：2018-04-25 17:58:54
谢谢陈版！ 请允许我追问一个问题： IAS 23.18 Expenditures are reduced by any progress payments received and grants received in connection with the asset (see IAS 20 Accounting for Government Grants and Disclosure of Government Assistance). The average carrying amount of the asset during a period, including borrowing costs previously capitalised, is normally a reasonable approximation of the expenditures to which the capitalisation rate is applied in that period. 此处的process payments received，是否可以理解成预收款？如果按照这个规定，在房地产行业预售时候，理论上收款金额会超过全部的建造成本，也就导致expenditure会被扣减至 0 ，那么在此之后，则应不再有资本化利息，全部借款的利息计入当期P/L（假设都为一般借款）。这样会造成这个情形：即房屋仍然在建设中，借款也在继续产生利息，但是却不再有资本化的利息。如果结合IFRS 15的规定，假设预收款存在重大融资成分，且预收款也被用于房屋建设，按照您的说法是可以将这部分资金的借款费用资本化的， 是否意味着预收款也变成了一种一般借款？但是如果套用IAS23的规定，expenditure在扣减后已经为 0 了，如何还能继续资本化呢？ 实务中似乎很少有在计算利息资本化时候将预收款扣除的案例，这个问题是否有比较明确的说法呢？还望不吝赐教！

回答人：chenyiwei
我理解此时的预收款应该也类似于一般借款（在认定存在重大融资成份的情况下）。当然这个问题可以进一步讨论，包括是否需要相应修订IAS 23.